臺灣彰化地方法院員林簡易庭小額民事判決
110年度員小字第386號
原      告  莊博宇即旺億農藥行



訴訟代理人  莊國禧律師
複  代理人  陳柏宏律師
被      告  李文男  
上列當事人間請求給付買賣價金事件，本院於民國110年11月23
日言詞辯論終結，判決如下：
    主    文
被告應給付原告新臺幣（下同）57,320元，及自民國110年8月7
日起至清償日止，按週年利率5％計算之利息。
訴訟費用1,000元由被告負擔。
本判決得假執行；但被告如以57,320元為原告預供擔保，得免為
假執行。 
    理由要領
一、原告主張：被告向原告購買農藥等商品（下稱系爭商品），
    自民國110年1月22日至110年5月5日，共積欠新臺幣（下同
    ）57,320元之價金尚未給付，爰依買賣契約之法律關係提起
    本件訴訟等語，並聲明：如主文第1項所示。
二、被告則以：原告推薦不能用於檬果的嘉賜黴素藥劑給我使用
    ，造成果實大量損害，系爭商品之價金應作為損害賠償金額
    之部分等語答辯，並聲明：原告之訴駁回。
三、得心證之理由：
（一）原告主張上開事實，業據其提出系爭商品之購買簽單、歷
      次購買金額整理表等為證，復經被告當庭自承確有購買系
      爭商品且未支付價金，對積欠之總金額亦無意見，堪認原
      告主張之事實為真實。兩造既就系爭商品成立買賣契約，
      且被告已受領系爭商品，即應如數給付價金，原告自得請
      求被告給付積欠之價金共57,320元。又被告雖以原告販賣
      之嘉賜黴素藥劑造成其果實受損為由，拒絕給付價金，惟
      其既未說明係基於何法律規定或契約約定得拒絕給付，原
      告復陳稱系爭商品均為被告自行選購，況觀被告提出之行
      政院農業委員會農業藥物毒物試驗所（下稱試驗所）函所
      載，被告除施用未核准使用於檬果之嘉賜黴素外，「免賴
      得、第滅寧」等農藥之施用量亦未依推薦藥量施用，故試
      驗所並未進行藥害診斷測試，自難遽認被告種植之果實受
      損，確與原告販賣之嘉賜黴素有關。是原告上開辯詞，顯
      屬無據，殊難憑採。
（二）按給付無確定期限者，依民法第229條第2項之規定，債務
      人於債權人得請求給付時，經其催告而未為給付，自受催
      告時起，負遲延責任；其經債權人起訴而送達訴狀者，與
      催告有同一效力。而遲延之債務，以支付金錢為標的者，
      債權人得請求依法定利率計算之遲延利息；應付利息之債
      務，其利率未經約定，亦無法律可據者，週年利率為百分
      之5，民法第233條第1項、第203條分別有明文。本件原告
      對被告之債權，核屬無確定期限之給付，然既經原告聲請
      支付命令而送達，被告迄未給付，當應負遲延責任，故原
      告請求被告應給付自收受支付命令送達之翌日（即110年8
      月7日）起至清償日止，按週年利率5％計算之利息，核無
      不合，併予准許。　　　　　
四、綜上所述，原告依買賣契約之法律關係，請求被告給付如主
    文第1項所示，為有理由，應予准許。
五、本判決係依民事訴訟法第436條之8訴訟適用小額程序所為被
    告敗訴之判決，依同法第436條之20規定，應依職權宣告假
    執行，並依同法第392條第2項規定，依職權宣告被告如供擔
    保，得免為假執行。　　
六、本件事證已臻明確，兩造其餘攻擊防禦方法及舉證，經審酌
    與判決結果不生影響，爰不逐一論述。
七、訴訟費用負擔之依據：民事訴訟法第78條。 
中　　華　　民　　國　  110　　年　　12　　月　　7　　日
        　　　　　員林簡易庭  法  官  黃士瑋
以上正本係照原本作成。
如不服本判決，僅得以判決違背法令為理由提起上訴，並應於判
決送達後20日內，向本院提出上訴狀。（須按他造當事人之人數
附繕本）。如委任律師提起上訴者，應一併繳納上訴審裁判費。
中　　華　　民　　國　  110　　年　　12　　月　　7　　日
                              書記官  張莉秋